臺灣板橋地方法院刑事判決             100年度訴字第2301號
公  訴  人  臺灣板橋地方法院檢察署檢察官
被      告  陳信仁
上列被告因違反毒品危害防制條例案件，經檢察官提起公訴（10
0 年度毒偵字第5441號），被告於準備程序中就被訴事實為有罪
之陳述，經告知簡式審判程序之旨，並聽取當事人之意見後，本
院裁定由受命法官獨任進行簡式審判程序，判決如下：
    主  文
陳信仁施用第一級毒品，累犯，處有期徒刑捌月。又施用第二級
毒品，累犯，處有期徒刑肆月。應執行有期徒刑拾壹月。
    事  實
一、陳信仁前曾因施用毒品案件，經本院以87年度毒聲字第1337
    號裁定送勒戒處所觀察、勒戒後，因認有繼續施用毒品之傾
    向，經本院以87年度毒聲字第1914號裁定入戒治所施以強制
    戒治，因戒治成效良好，本院以88年度毒聲字第672 號裁定
    停止強制戒治，所餘戒治期間付保護管束，惟竟於保護管束
    期間違反應遵守事項情節重大，再經本院以88年度毒聲字第
    5419號裁定撤銷停止戒治，令入戒治處所執行強制戒治，於
    民國89年2 月26日執行戒治期滿釋放出所，並經臺灣板橋地
    方法院檢察署檢察官以91年度戒毒偵字第367 號為不起訴處
    分確定；又於91年間因施用毒品案件，經本院以91年度毒聲
    字第4259號裁定令入戒治處所施以強制戒治1年，於93年1月
    9 日因毒品危害防制條例修正，而釋放出所，其施用毒品犯
    行則經本院以92年度訴字第577號判決判處有期徒刑8月確定
    ；復因竊盜、贓物案件分別經本院以92年度易字第450 號判
    決判處有期徒刑1年、92年度簡字第301號判決判處有期徒刑
    3 月；前開施用毒品、竊盜與贓物罪刑嗣經本院以92年度聲
    字第2435號裁定定其應執行有期徒刑1年9月確定，而接續於
    前開93年1月9日強制戒治出所後執行，於94年9 月14日縮刑
    期滿執行完畢。又因施用毒品案件，先後經本院以95年度訴
    字第459號判決判處有期徒刑1年、95年度訴字第3360號判決
    判處有期徒刑7 月，嗣經本院以96年度聲減字第1592號裁定
    分別減為有期徒刑6月、3 月又15日，定應執行有期徒刑8月
    確定，而於96年7 月16日縮刑期滿執行完畢。竟又因施用毒
    品案件，經本院以98年度訴字第136號判決判處有期徒刑8月
    、98年度訴字第845號判決判處有期徒刑8月，嗣本院以98年
    度聲字第3923號裁定定應執行有期徒刑1年2月確定，又因詐
    欺案件，經本院以98年度簡字第7153號判決判處有期徒刑 3
    月，併與上開有期徒刑1年2月接續執行，於98年6月2日入監
    執行，甫於99年10月26日縮刑期滿執行完畢。
二、詎陳信仁猶不知悔改，復基於施用第一級毒品海洛因及第二
    級毒品甲基安非他命之犯意，於100年7月2 日某時許，在新
    北市○○區○○路上之石雕公園內，先以注射針筒注射之方
    式，施用海洛因1 次，旋於相同處所，再以將甲基安非他命
    置玻璃球吸食器內，點火燒烤產生煙霧後加以吸用之方式，
    施用甲基安非他命1次。嗣於100年7月2日下午3 時20分許，
    新北市政府警察局海山分局江翠派出所警員，見陳信仁在上
    開公園內形跡可疑，上前盤查，查知其為毒品管制人口，且
    未依通知到場採尿檢驗，遂於同日下午3 時40分許得陳信仁
    同意帶同其返回派出所採尿送驗，檢驗結果呈鴉片類（嗎啡
    ）及甲基安非他命類陽性反應，而查悉上情。
三、案經新北市政府警察局海山分局報請臺灣板橋地方法院檢察
    署檢察官偵查起訴。
    理  由
一、本件被告陳信仁所犯係死刑、無期徒刑、最輕本刑為3 年以
    上有期徒刑以外之罪，其於準備程序中就被訴事實為有罪之
    陳述，經法官告知簡式審判程序之旨，並聽取檢察官及被告
    之意見後，本院合議裁定由受命法官獨任進行簡式審判程序
    ，合先敘明。
二、上揭犯罪事實，業據被告於本院準備程序中及審理時供承不
    諱，（見本院100 年度訴字第2301號卷第47頁背面、第49頁
    背面），又其經警採集尿液送臺灣檢驗科技股份有限公司以
    EIA酵素免疫分析法初步檢驗，再以GC/MS氣相層析質譜儀法
    確認檢驗結果，確均呈鴉片類（嗎啡）及甲基安非他命類陽
    性反應一節，亦有該公司100年7月19日編號：UL/2011/0000
    0000號濫用藥物檢驗報告、新北市政府警察局海山分局毒品
    案件尿液檢體編號及姓名對照表各1 紙附卷可稽（見臺灣板
    橋地方法院檢察署100年度毒偵字第5441號卷第2、12頁），
    足認被告上揭自白核與事實相符，應堪採信。
三、又按毒品危害防制條例於92年7月9日修正公佈，自93年1 月
    9日施行，其中第20條 、第23條將施用毒品之刑事處遇程式
    ，區分為「初犯」及「5年內再犯」、「5年後再犯」。依其
    立法理由之說明：「初犯」，經觀察、勒戒或強制戒治後，
    應為不起訴處分或不付審理之裁定；經觀察、勒戒或強制戒
    治執行完畢釋放後，「5 年內再犯」者，因其再犯率甚高，
    原實施之觀察、勒戒及強制戒治既已無法收其實效，爰依法
    追訴或裁定交付審理。至於經觀察、勒戒或強制戒治執行完
    畢釋放後，「5 年後再犯」者，前所實施之觀察、勒戒或強
    制戒治已足以遮斷其施用毒品之毒癮，為期自新及協助其斷
    除毒癮，仍適用「初犯」規定，先經觀察、勒戒或強制戒治
    之程式。從而，依修正後之規定，僅限於「初犯」及「5 年
    後再犯」二種情形，始應先經觀察、勒戒或強制戒治程式。
    倘被告於5 年內已再犯，經依法追訴處罰，縱其第三次（或
    第三次以上）再度施用毒品之時間，在初犯經觀察、勒戒或
    強制戒治執行完畢釋放5年以後，已不合於「5年後再犯」之
    規定，且因已於「5 年內再犯」，顯見其再犯率甚高，原實
    施觀察、勒戒或強制戒治，已無法收其實效，即應依該條例
    第10條處罰（最高法院97年度第5 次刑庭會議決議意旨參照
    ）。查被告有如犯罪事實欄所示觀察、勒戒、強制戒治及論
    罪科刑之前科，有臺灣高等法院被告前案紀錄表1 份在卷可
    佐，足見被告於上開強制戒治執行完畢釋放後5 年內已再犯
    施用毒品罪，就本件而言，已不合於「5 年後再犯」之規定
    ，且因於「5 年內再犯」，顯見其再犯率甚高，原實施之強
    制戒治已無法收其實效，揆諸上開說明，本件自應逕行追訴
    處罰。是本件事證明確，被告犯行洵堪認定，應予依法論科
    。
四、核被告所為，係犯毒品危害防制條例第10條第1 項之施用第
    一級毒品罪及同條第2 項之施用第二級毒品罪。其為施用第
    一級毒品海洛因、第二級毒品甲基安非他命而持有之行為，
    皆為其施用之高度行為所吸收而不另論罪。其所犯上開2 罪
    間，犯意各別、行為互殊，應予分論併罰。又被告有如事實
    欄所載之犯罪科刑及執行情形，此有臺灣高等法院被告前案
    紀錄表1份附卷可按，其於受有期徒刑執行完畢後，5年內故
    意再犯本件有期徒刑以上之上揭2 罪，均為累犯，應依刑法
    第47條第1 項之規定，加重其刑。爰審酌被告前已有因施用
    毒品而經觀察、勒戒、強制戒治及多次論罪科刑之紀錄，猶
    再犯本件施用毒品犯行，足徵其悔意不深，遠離毒品之意志
    薄弱，惟其施用毒品係自戕行為，對他人法益尚無具體危害
    ，及其施用毒品之動機，暨犯罪後坦承犯行之態度等一切情
    狀，分別量處如主文所示之刑，暨定其應執行之刑，以示懲
    儆。
據上論斷，應依刑事訴訟法第273條之1第1項、第299條第1 項前
段，毒品危害防制條例第10條第1項、第2項，刑法第11條前段、
第47條第1項、第51條第5款，判決如主文。
本案經檢察官褚仁傑到庭執行職務。
中    華    民    國    100   年    11    月    25    日
            刑事第二十一庭    法  官  林維斌
上列正本證明與原本無異。
如不服本判決，應於判決送達後10日內敘明上訴理由，向本院提
出上訴狀 (應附繕本) ，上訴於臺灣高等法院。其未敘述上訴理
由者，應於上訴期間屆滿後20日內向本院補提理由書「切勿逕送
上級法院」。
                              書記官  黃炎煌
中    華    民    國   100    年    11    月    28    日
論罪科刑法條：毒品危害防制條例第10條
毒品危害防制條例第10條
施用第一級毒品者，處 6 月以上 5 年以下有期徒刑。
施用第二級毒品者，處 3 年以下有期徒刑。